臺灣臺中地方法院刑事判決
109年度易字第2763號
聲  請  人  臺灣臺中地方檢察署檢察官
被      告  李俊瑄






上列被告因違反毒品危害防制條例案件，經檢察官聲請簡易判決
處刑（109年度毒偵字第1088號），本院受理後認不宜逕以簡易
判決處刑（109年度中簡字第1277號），改依通常程序審理（109
年度易字第1495號），因被告自白犯罪，再改依簡易判決處刑（
109年度簡字第1199號），嗣因認不宜以簡易判決處刑，改依通
常程序審理，判決如下：
    主    文
李俊瑄施用第二級毒品，累犯，免刑。
    犯罪事實
一、李俊瑄基於施用第二級毒品甲基安非他命之犯意，於民國10
    8年10月21日2時20分許為警採尿時回溯96小時內某時點，在
    不詳地點，以不詳方式，施用第二級毒品甲基安非他命1次
    。嗣李俊瑄為毒品列管人口，經警通知後於108年10月21日2
    時20分許到場接受採尿送驗，結果呈安非他命及甲基安非他
    命陽性反應，始悉上情。
二、案經新北市政府警察局三重分局報告臺灣新北地方檢察署陳
    請臺灣高等檢察署檢察長核轉臺灣臺中地方檢察署檢察官偵
    查後聲請簡易判決處刑。
    理    由
一、證據能力部分：
    按被告以外之人於審判外之言詞或書面陳述，除法律有規定
    者外，不得作為證據；被告以外之人於審判外之陳述，雖不
    符合刑事訴訟法第159 條之1 至第159 條之4 之規定，但經
    當事人於審判程序同意作為證據，法院審酌該言詞陳述或書
    面陳述作成時之情況，認為適當者，亦得為證據。當事人、
    代理人或辯護人於法院調查證據時，知有第159 條第1 項不
    得為證據之情形，而未於言詞辯論終結前聲明異議者，視為
    有前項之同意，刑事訴訟法第159 條第1 項、第159 條之 5
    定有明文。查本件判決認定犯罪事實所引用之被告李俊瑄以
    外之人於審判外之陳述，公訴人及被告迄至言詞辯論終結前
    均未聲明異議，且經本院審酌該等證據資料製作時之情況，
    並無違法不當及證明力明顯過低之瑕疵，堪認作為證據應屬
    適當，依上開規定，均具有證據能力。至於不具供述性之非
    供述證據，並無傳聞法則之適用，該等證據既無證據證明係
    公務員違背法定程序所取得，復經本院踐行調查證據程序，
    且與本案具有關聯性，亦均有證據能力。
二、認定犯罪事實之證據及理由：
    上揭犯罪事實，業經被告李俊瑄於本院審理時坦承不諱（見
    本院訴卷第99、101頁），且被告尿液經採集送驗，結果確
    呈安非他命、甲基安非他命陽性反應，有新北市政府警察局
    三重分局採驗尿液通知書、應受尿液採驗人尿液檢體採集送
    驗紀錄表、尿液採證同意書、臺灣尖端先進生技醫藥股份有
    限公司濫用藥物檢驗報告等在卷可佐（見臺灣新北地方檢察
    署109毒偵401卷第13、15、17、19頁），上開補強證據足以
    擔保被告前開任意性自白之真實性，核與事實相符，可採為
    證據，本件事證明確，被告上開施用第二級毒品甲基安非他
    命之犯行，洵堪認定。
三、論罪科刑：
  ㈠核被告所為，係犯毒品危害防制條例第10條第2項之施用第二
    級毒品罪。被告為供施用而持有第二級毒品甲基安非他命，
    其持有第二級毒品之低度行為，為施用第二級毒品之高度行
    為所吸收，不另論罪。
　㈡查被告因多次施用毒品案件，分經本院以106年度中簡字第39
    2號判決判處有期徒刑6月確定，以106年度中簡字第1092 號
    判決判處有期徒刑6月確定，經本院以106年度聲字第3820號
    裁定應執行有期徒刑11月確定，再因施用毒品案件經本院以1
    06年度簡字第1315號判決判處有期徒刑6月確定，後再因妨
    害兵役治罪條例案件經臺灣新北地方法院（下稱新北地院）
    以107年度簡字第1173號判決判處有期徒刑4月確定，上開4
    件判決所示刑度，再經新北地院以107年度聲字第2734號裁
    定應執行有期徒刑1年4月確定，被告並於106年11月1日入監
    執行，108年8月28日因縮短刑期執畢出監等情，有臺灣高等
    法院被告前案紀錄表在卷可稽，被告受有期徒刑之執行完畢
    後，5年以內故意再犯本案有期徒刑以上之罪，應論以成立
    累犯。
四、免刑之理由：
  ㈠本案被告於108年10月21日2時20分許為警採尿時回溯96小時
    內某時點行為後，毒品危害防制條例業於109年7月15日修正
    生效施行，犯同條例第10條之罪者，檢察官應先將被告送勒
    戒處所觀察、勒戒；觀察、勒戒後，檢察官依據勒戒處所之
    陳報，認受觀察、勒戒人無繼續施用毒品傾向者，應即釋放
    ，並為不起訴之處分；又同條例修正施行後，審判中之案件
    ，由法院依修正後規定處理；依修正後規定應為不起訴處分
    者，法院應為免刑之判決，此於修正後毒品危害防制條例第
    20條第1項、第2項前段、第35條之1第2款分別定有明文。查
    ，本案被告前因施用毒品案件於98年7月4日入臺北看守所附
    設勒戒所觀察、勒戒，因無繼續施用毒品傾向，於98年8月1
    7日釋放出所等情，有臺灣高等法院被告前案紀錄表在卷可
    稽。被告本案再犯施用第二級毒品犯行係於108年10月21日2
    時20分許為警採尿時回溯96小時內某時點所為，與最近1次
    接受觀察、勒戒執行或強制戒治完畢相距已逾3年，是本案
    施用第二級毒品犯行，既於109年7月15日前所犯，且係於10
    9年5月18日繫屬本院，屬審判中之案件，檢察官依修正前毒
    品危害防制條例規定提起公訴，起訴程序固未違背當時規定
    ，然揆諸首揭說明，本院即應依修正後毒品危害防制條例規
    定處理，先予敘明。
  ㈡本院依修正後毒品危害防制條例第35條之1第2款、第20條第1
    項規定，於109年10月29日以109年度易字第2763號裁定被告
    應送勒戒處所觀察、勒戒，被告因另案已依新北法院以109
    年度毒聲字第1406號裁定入法務部○○○○○○○○○○○○執行觀察、
    勒戒，因無繼續施用毒品之傾向，於110年9月24日釋放等情
    ，有臺灣臺中地方檢察署110年11月25日中檢謀洪基110院觀
    執44字第168452號函在卷為憑（見本院109易2763卷第53頁
    ）。依修正後毒品危害防制條例第20條第2項前段之規定，
    被告既經另案執行觀察、勒戒後，評定為無繼續施用毒品之
    傾向，已由另案檢察官為不起訴處分，本案犯行亦應為該次
    觀察、勒戒之效力所及，揆諸前揭規定，本院自應就被告上
    開犯行為免刑之判決。
據上論斷，應依刑事訴訟法第299條第1項但書，毒品危害防制條
例第10條第2項、第35條之1第2款（修正後），刑法第11條前段
、第47條第1項，判決如主文。
本案經檢察官蔣志祥聲請簡易判決處刑，檢察官劉世豪、蔣得龍
到庭執行職務。
中　　華　　民　　國　　111 　年　　2 　　月　　9 　　日
            刑事第九庭  審判長  法  官  陳培維
　　　　　　　　　              法  官  陳怡珊
　　　　　　　　　              法  官  彭國能
以上正本證明與原本無異。
如不服本判決應於收受判決後20日內向本院提出上訴書狀，並應
敘述具體理由；其未敘述上訴理由者，應於上訴期間屆滿後20日
內向本院補提理由書（均須按他造當事人之人數附繕本）「切勿
逕送上級法院」。
                                書記官  陳宇萱
中　　華　　民　　國　　111 　年　　2 　　月　　9 　　日